【裁判字號】    95,易,1714
【裁判日期】    950929
【裁判案由】    竊盜
【裁判全文】
臺灣板橋地方法院刑事判決              95年度易字第1714號
公  訴  人  臺灣板橋地方法院檢察署檢察官
被      告  甲○○
上列被告因竊盜案件，經檢察官提起公訴（95年度偵字第19922
號），本院合議庭裁定依簡式審判程序審理，本院判決如下：
    主  文
甲○○竊盜未遂，累犯，處有期徒刑陸月，如易科罰金，以新台
幣壹仟元折算壹日。
    事  實
一、甲○○曾於民國77年間，因犯竊盜罪，經台灣台北地方法院
    於77年5 月31日以77年度易字第2118號判決，判處有期徒刑
    6 月確定；於77年間，因犯搶奪罪，經台灣台北地方法院於
    77年6 月9 日，以77年度訴字第876 號判決，判處有期徒刑
    10月確定，上開2 案經裁定合併執行有期徒刑1 年2 月，於
    78年6 月24日出監執行完畢。嗣於79年間，因犯竊盜罪，經
    台灣台北地方法院於79年4 月30日，以79年度訴字第610 號
    判決，判處有期徒刑1 年6 月確定，經減刑為有期徒刑9 月
    ，於80年1 月1 日出監執行完畢。又於80年間，因犯搶奪罪
    ，經台灣高等法院於80年7 月5 日，以80年度上訴字第2587
    號判決，判處有期徒刑3 年6 月，被告上訴後，經最高法院
    於80年9 月5 日，以80年度台上字第4019號判決上訴駁回確
    定，於83年9 月1 日執行完畢。再於84年間，因犯竊盜罪，
    經台灣花蓮地方法院於84年4 月19日，以84年度易字第251
    號判決，判處有期徒刑4 月確定；於84年間，因犯竊盜罪，
    經台灣花蓮地方法院於85年1 月10日，以84年度易字第562
    號判決，判處有期徒刑5 月確定；於84年間，因犯搶奪罪，
    經本院於84年9 月12日，以84年度訴字第1890號判決，判處
    有期徒刑1 年8 月確定，上開案經裁定合併執行，應執行有
    期徒刑2 年4 月，於88年12月23日縮短刑期執行完畢。復於
    86年間，因犯竊盜罪，經本院於86年3 月24日，以86年度易
    字第1894號判決，判處有期徒刑5 月確定，於86年7 月25
    日縮刑期滿執行完畢。另於86年間，因犯竊盜罪，本院於86
    年10月9 日以86年度易字第6761號判決，判處有期徒刑6 月
    確定，於87年3 月11日縮刑期滿執行完畢。嗣於87年間，因
    犯搶奪罪，經本院於87年6 月1 日以87年度訴字第839 號判
    決，判處有期徒刑1 年確定，於88年12月23日縮刑期滿執行
    完畢。又於89年間，因犯竊盜罪，經台灣高等法院於89年9
    月13日，以89年度上易字第2669號判決，判處有期徒刑8 月
    確定，於90年4 月12日執行完畢（以上均未構成累犯）。另
    於90年間，因犯竊盜罪，經本院於90年12月31日以90年度易
    字第3081號判決，判處有期徒刑10月確定，於92年3 月7 日
    執行完畢（於本件構成累犯）。又於92年間，因犯竊盜罪，
    經本院於92年6 月10日，以92年度簡字第1066號判決，判處
    有期徒刑3 月，如易科罰金，以300 元折算1 日確定，於92
    年11月27日執行完畢（於本件構成累犯）。再於92年間，因
    犯竊盜罪，經本院於92年10月21日以92年度簡字第2889號判
    決，判處拘役50日，如易科罰金，以300 元折算1 日確定，
    於93年3 月29日縮刑期滿執行完畢（於本件構成累犯）。再
    於92年間，因犯竊盜罪，經本院於93年8 月18日以93年度簡
    上字第132 號判決，判處有期徒刑5 月確定，如易科罰金，
    以300 元折算1 日確定，於94年4 月29日縮刑期滿執行完畢
    （於本件構成累犯）。復於94年間，因犯竊盜罪，經本院於
    94年11月30日以94年度簡字第3978號判決，判處有期徒刑4
    月確定，如易科罰金，以300 元折算1 日確定，於95年6 月
    23日縮刑期滿執行完畢（於本件構成累犯）。
二、甲○○詎仍不知悔改，復意圖為自己不法之所有，於95年8
    月17日上午11時許，侵入乙○○○位於台北縣新莊市○○路
    150 巷5 號住處兼營美容院內（無故侵入住宅部分未據告訴
    ），徒手打開客廳梳妝台之抽屜搜尋財物行竊之際，適為乙
    ○○○發現報警而當場查獲，始未得逞。
三、案經臺北縣政府警察局新莊分局報告臺灣板橋地方法院檢察
    署檢察官偵查起訴。
    理  由
一、按「除被告所犯為死刑、無期徒刑、最輕本刑為三年以上有
    期徒刑之罪或高等法院管轄第一審案件者外，於前條第一項
    程序進行中，被告先就被訴事實為有罪之陳述時，審判長得
    告知被告簡式審判程序之旨，並聽取當事人、代理人、辯護
    人及輔佐人之意見後，裁定進行簡式審判程序。」，刑事訴
    訟法第273 條之1 第1 項定有明文。查本件被告所犯上開竊
    盜罪，非最輕本刑為3 年以上有期徒刑之罪，且被告於本院
    95年9 月21日準備程序程序進行中，復就被訴之事實為有罪
    之陳述，經告知被告簡式審判程序之旨，被告及公訴人對於
    本件改依簡式審判程序審理亦均表示無意見，本院即依前揭
    刑事訴訟法規定，裁定本件進行簡式審判程序。
二、上揭犯罪事實，業據被告甲○○先後於警詢、偵查中及本院
    審理時均坦承不諱，核與證人即被害人乙○○○於警詢時證
    述之情節相符〔見95年度偵字第19922 號偵查卷第9 至10頁
    〕，且有台北縣政府警察局新莊分局搜索扣押筆錄1 份及照
    片2 張附卷可稽〔見同上偵查卷第12至14頁；第23頁〕。本
    件事證明確，被告犯行堪以認定，應予依法論科。
三、查被告甲○○侵入被害人屋內，徒手搜尋梳妝台抽屜內之財
    物，已屬著手竊盜行為之實施，惟尚未取得財物即為警查獲
    ，其犯罪尚屬未遂，核其所為，係犯刑法第320 條第3 項、
    第1 項之竊盜未遂罪（被告之犯罪行為時間在95年7 月1 日
    刑法修正施行後，故應直接適用修正施行後之新法，無新舊
    法比較適用之問題，且與前案並無連續犯之關係，附此敘明
    ）。又被告雖已著手於竊盜構成要件行為之實施，惟未取得
    財物即為警查獲，屬未遂犯，爰依刑法第25條第2 項規定，
    按既遂犯之刑減輕之。再查被告前有如上所述之前科，有臺
    灣高等法院被告前案紀錄表1件附卷可稽，其於5 年以內再
    故意犯本件有期徒刑以上之罪，應依刑法第47條第1 項之規
    定，論以累犯，並加重其刑，其刑應依刑法第71條第1 項規
    定，先加後減之。審酌被告之品性、智識程度（國中畢業，
    見本院95年9 月21日準備程序筆錄），昔有多項竊盜、搶奪
    等前科紀錄，素行不佳，犯本罪之動機、目的、手段，及尚
    未得手即為警查獲，對被害人所生之損害尚輕，犯後並坦承
    犯行，態度尚稱良好等一切情狀，量處如主文所示之刑，並
    諭知易科罰金折算標準，以示懲儆。
據上論斷，應依刑事訴訟法第299 條第1 項前段、第273 條之1
第1 項，刑法第320 條第3 項、第1 項、第25條第2 項、第47條
、第41條第1 項前段，刑法施行法第1 條之1 ，判決如主文。
本案經檢察官曾文鐘到庭執行職務。
中    華    民    國    95    年    9     月    29    日
                刑事第十一庭  法  官  侯志融
以上正本證明與原本無異。
如不服本判決，應於判決送達後10日內，向本院提出上訴狀。
                              書記官  張玉如
中    華    民    國    95    年    9     月    29    日
附錄本案論罪科刑法條全文
中華民國刑法第三百二十條
意圖為自己或第三人不法之所有，而竊取他人之動產者，為竊盜
罪，處五年以下有期徒刑、拘役或五百元以下罰金。
意圖為自己或第三人不法之利益，而竊佔他人之不動產者，依前
項之規定處斷。
前二項之未遂犯罰之。


司法院資訊處製作；財團法人民間司法改革基金會備份。
